臺灣臺北地方法院小額民事判決
111年度北小字第237號
原      告  鄧惠娟  

被      告  王炎發  
            吳鄧却  
訴訟代理人  吳美玟  
上列當事人間請求損害賠償事件，本院於中華民國111年3月15日
言詞辯論終結，判決如下︰
    主      文
原告之訴駁回。
訴訟費用新臺幣壹仟元由原告負擔。
    事實及理由
一、原告主張：被告吳鄧却僱請被告王炎發，於民國110年2月1
    日下午2時30分許，擅自攀爬到原告所有之臺北市○○區○○路0
    00巷00弄00號3樓房屋陽台修剪樹木，毀損原告所有10年以
    上樹齡之大樹1棵、小盆栽3盆、圍籬、牆壁受損，並且造成
    陽台排水管阻塞，其中大樹價值新臺幣(下同)5,000元(含栽
    種)、3個盆栽價值1,500元、重建圍籬15,000元(含施工)、
    修補水泥牆角5,000元、疏通排水管15,000元、薪資損失1,5
    00元，並請求精神慰撫金30,000元，合計73,000元，爰依共
    同侵權行為法律關係，請求被告連帶賠償73,000元，為此提
    起本件訴訟等語，並聲明：被告應連帶給付原告73,000元，
    及自起訴狀繕本送達翌日起至清償日止，按週年利率5%計算
    之利息。 
二、被告答辯：
　㈠被告王炎發則以：因原告所有的樹木長到被告吳鄧却13號的
    陽台，所以被告吳鄧却請我去修剪，是樹葉往下掉造成排水
    管阻塞，被告在修剪前有經過原告父親鄧安連同意，我沒有
    翻到11號陽台修剪，而有孔洞的牆壁是11號和13號的共用牆
    壁，那個孔洞不是我敲的，我只有修剪樹木；另塑膠網是軟
    的，我沒有破壞，我並沒有造成原告的損害等語，資為抗辯
    ，並聲明：駁回原告之訴。
　㈡被告吳鄧却則以：原告的樹爬過我的牆壁，我有跟哥哥(即原
    告父親鄧安連)講過，我哥哥當時說種那個沒用，被告可以
    拔除，所以我請師傅修剪，而且現在樹又長得很茂盛，根本
    沒有損害；而牆角的出水口，於4年前即存在，被告並無破
    壞牆角；再者工人是站在13號陽台，伸手去圍籬修剪樹枝，
    清除落葉，並無入侵住宅及損毀之情事，另原告家本來就沒
    有監視器及照明燈，被告不同意賠償等語，資為抗辯，並聲
    明：駁回原告之訴。
三、本院得心證之理由：
  ㈠按因故意或過失，不法侵害他人之權利者，負損害賠償責任
    ；數人共同不法侵害他人之權利者，連帶負損害賠償責任，
    民法第184條第1項前段、第185條第1項前段分別定有明文。
    又當事人主張有利於己之事實者，就其事實有舉證之責任。
    民事訴訟法第277條前段亦有明文。而侵權行為之成立，須
    行為人因故意過失不法侵害他人權利，亦即行為人之行為須
    具備歸責性、違法性，並不法行為與損害間有因果關係，始
    能成立，且主張侵權行為損害賠償請求權之人，對於侵權行
    為之成立要件應負舉證責任（最高法院100年度台上字第328
    號判決要旨參照）。
　㈡原告主張被告吳鄧却僱請被告王炎發，於110年2月1日下午2
    時30分許，擅自攀爬到原告所住臺北市○○區○○路000巷00弄0
    0號3樓之陽台修剪樹木，致其受有前述73,000元之損害，被
    告之行為與原告所受損害有直接因果關係，應負共同侵權行
    為賠償責任，則為被告否認，茲析論如下：
　⒈關於大樹部分：
　　原告主張大樹因被告王炎發之修剪行為而毀損，受有5,000
    元之損害，然原告已自陳該大樹栽種超過10年以上，無法提
    供單據(見本院卷第55頁)，原告空言該大樹價值5,000元云
    云，已無證明，況觀被告吳鄧却提出之109年9月間該大樹修
    剪前照片(見本院卷第101頁上)，該大樹之樹枝確實有超過1
    3號陽台之情形，復觀該大樹修剪後之110年8月5日現況(見
    本院卷第101頁下)，該大樹之成長狀況顯已回復至修剪前之
    狀態，顯見該大樹成長狀況良好，並未因被告王炎發之修剪
    行為而死亡，復原告並未提出其他證據，證明該大樹因被告
    王炎發之修剪行為而受有損害之事實，故原告請求賠償大樹
    之損害5,000元，洵屬無據。
　⒉關於盆栽部分：
　　原告主張3個小盆栽因被告王炎發之修剪過程中毀損，受有1
    ,500元之損害，然原告已自陳3個小盆栽栽種超過10年以上
    ，無法提供單據(見本院卷第55頁)，則原告並未證明該3個
    小盆栽價值為1,500元，復被告王炎發自陳承有將盆栽搬到
    旁邊，盆栽沒有損壞等語(見本院卷第68之1頁)，而原告雖
    提出之盆栽照片(見本院卷第15頁下、17頁)，然該照片僅能
    證明盆栽於拍照時之現狀，無法得知盆栽於被告王炎發修剪
    前之狀況，且無法證明盆栽當時之狀況係被告王炎發所為，
    況原告亦未提出其他證據，證明該3個小盆栽已死亡之事實
    ，故原告請求賠償3個小盆栽之損害1,500元，亦屬無據。
　⒊關於圍籬部分：
　　原告主張圍籬遭被告王炎發破壞，受有重新架設費用15,000
    元之損害，然觀原告提出之圍籬照片(見本院15頁下、17頁)
    ，該圍籬僅因未固定而覆蓋在盆栽上，並無破損之情形，即
    該圍籬於重新固定架設後，仍可繼續使用，復原告並未提出
    其他證據，證明籬圍已毀損而有重新架設必要之事實，故原
    告請求賠償重新架設圍籬之損害15,000元，亦屬無據。
　⒋關於修補水泥牆角部分：
　　原告主張牆角有破洞，受有請師傅修補工程費用5,000元之
    損害，原告雖提出牆角破洞之照片(見本卷第19頁)，然該照
    修僅能證明牆角有破洞之事實，尚無法據此認定該破洞係被
    告王炎發或被告吳鄧却所為；又原告於檢察官訊問時，自陳
    被告王炎發係站在原告家陽台外圍的地上修剪樹木(見本院
    卷第112頁)，故被告王炎發辯稱係在13號這邊剪樹，沒有跨
    過去云云，應屬可採；被告王炎發既未跨過11號陽台剪樹，
    關於牆角破洞之損害，自難歸責於被告王炎發；復原告自陳
    不確定是不是王炎發造成等語(見本院卷第68之1頁)，原告
    既無法肯認並證明係被告王炎發造成牆角破洞之事實且未提
    出任何證據證明係被告吳鄧却所為，故原告請求賠償牆角破
    洞修補工程費用5,000元，亦屬無據。
　⒌關於疏通排水管部分：
　　原告主張受有需疏通水管，如無法疏通需重新安裝新的排水
    管費用15,000元之損害，然原告並未提出證據證明水管堵塞
    係因被告王炎發修剪樹木所造成之事實，難認原告主張之水
    管堵塞與被告王炎發修剪樹木之行為有因果關係，原告空言
    需疏通水管如無法疏通需重新安裝新的排水管，請求賠償安
    裝新的排水管費用15,000元，亦屬無據。
　⒍關於薪資損失部分：　　
　　原告主張其妹妹發現被告王炎發在修剪樹木，受有無法上班
    而找人代班費用1,500元之損害，原告既主張係其妹妹因無
    法上班而找人代班，其發生損害之主體係原告的妹妹而非原
    告，原告即無請求權基礎，故原告請求賠償其妹妹因無法上
    班而找人代班費用1,500元，亦屬無據。
　⒎關於精神慰撫金部分：　
　　原告主張因突見陌生人手持鋸子入侵住處，導致驚嚇、恐懼
    ，無法入睡、身體不適而就醫，擬加裝監視器，以加強防護
    ，請求精神慰撫金30,000元，惟被告吳鄧却僱請被告王炎發
    修剪樹，未構成侵權行為，已如前述，故原告請求被告償精
    神慰撫金30,000元，亦屬無據。
　⒏從而，原告請求被告連帶賠償73,000元，洵屬無據，不應准
    許。　
四、綜上所述，原告據以提起本訴，請求被告連帶給付73,000元
    ，及自起訴狀繕本送達翌日起至清償日止，按週年利率5%計
    算之利息，為無理由，應予駁回。    
五、本件事證已臻明確，兩造其餘攻擊防禦方法及證據，核與判
    決之結果，不生影響，爰不一一論列，併此敘明。
六、訴訟費用負擔之依據：民事訴訟法第78條。按適用小額訴訟
    程序事件法院為訴訟費用之裁判時，應確定其費用額，民事
    訴訟法第436條之19定有明文，爰依後附計算書確定本件訴
    訟費用額如主文第2項所示。
中　　華　　民　　國　　111 　年　　3 　　月　　29　　日
                  臺北簡易庭    法　官  葉藍鸚
訴訟費用計算書
項        目             金   額（新臺幣）        備  註
第一審裁判費   　 　　   1,000元
合　　　　計　　　       1,000元
附錄：
一、民事訴訟法第436條之24第2項：　　
　　對於小額程序之第一審裁判上訴或抗告，非以其違背法令為
    理由，不得為之。
二、民事訴訟法第436條之25：　　
　　上訴狀內應記載上訴理由，表明下列各款事項：
    ㈠原判決所違背之法令及其具體內容。
    ㈡依訴訟資料可認為原判決有違背法令之具體事實。
以上正本係照原本作成。
如不服本判決，須以違背法令為理由，應於判決送達後20日內向
本庭提出上訴狀（須按他造當事人之人數附繕本）。如委任律師
提起上訴者，應一併繳納上訴審裁判費。
中　　華　　民　　國　　111 　年　　3 　　月　　29　　日
                                書記官  林錫欽